臺灣臺中地方法院民事裁定
111年度消債職聲免字第41號
聲請人(即   
債務人)     陳武勝即陳武男


代  理  人  王世勳律師
相對人(即   
債權人)     華南商業銀行股份有限公司

法定代理人  張振芳  


相對人(即   
債權人)     聯邦商業銀行股份有限公司


法定代理人  李憲章  


相對人(即   
債權人)     元大商業銀行股份有限公司


法定代理人  范志強  
代  理  人  黃勝豐  
相對人(即   
債權人)     萬榮行銷股份有限公司

法定代理人  呂豫文  


相對人(即   
債權人)     摩根聯邦資產管理股份有限公司

法定代理人  李文明  


相對人(即   
債權人)     富邦資產管理股份有限公司

法定代理人  程耀輝  


相對人(即   
債權人)     金陽信資產管理股份有限公司

法定代理人  林志亮  
代  理  人  陳信華  
相對人(即   
債權人)     新光行銷股份有限公司

法定代理人  李明新  
代  理  人  鄭穎聰  
相對人(即   
債權人)     滙誠第一資產管理股份有限公司

法定代理人  莊仲沼  


相對人(即   
債權人)     滙誠第二資產管理股份有限公司

法定代理人  莊仲沼  


相對人(即   
債權人)     新加坡商艾星國際有限公司臺灣分公司

法定代理人  曾慧雯  


相對人(即   
債權人)     中正資產管理股份有限公司 

法定代理人  張家毓  


相對人(即   
債權人)     衛生福利部中央健康保險署

法定代理人  李伯璋  
上列當事人因債務人陳武勝即陳武男聲請消費者債務清理事件，
本院裁定如下：
    主    文
債務人陳武勝即陳武男應予免責。
    理    由
一、按法院為終止或終結清算程序之裁定確定後，除別有規定外
    ，應以裁定免除債務人之債務，消費者債務清理條例第132
    條定有明文。而法院裁定開始清算程序後，債務人有薪資、
    執行業務所得或其他固定收入，扣除自己及依法應受其扶養
    者所必要生活費用之數額後仍有餘額，而普通債權人之分配
    總額低於債務人聲請清算前二年間，可處分所得扣除自己及
    依法應受其扶養者所必要生活費用之數額者，法院應為不免
    責之裁定。但債務人證明經普通債權人全體同意者，不在此
    限；債務人有下列各款情形之一者，法院應為不免責之裁定
    。但債務人證明經普通債權人全體同意者，不在此限：於
    七年內曾依破產法或本條例規定受免責。隱匿、毀損應屬
    清算財團之財產，或為其他不利於債權人之處分。捏造債
    務或承認不真實之債務。聲請清算前二年內，因消費奢侈
    商品或服務、賭博或其他投機行為，所支出之總額逾該期間
    可處分所得扣除自己及依法應受其扶養者所必要生活費用之
    半數，或所負債務之總額逾聲請清算時無擔保及無優先權債
    務之半數，而生開始清算之原因。於清算聲請前一年內，
    已有清算之原因，而隱瞞其事實，使他人與之為交易致生損
    害。明知已有清算原因之事實，非基於本人之義務，而以
    特別利於債權人中之一人或數人為目的，提供擔保或消滅債
    務。隱匿、毀棄、偽造或變造帳簿或其他會計文件之全部
    或一部，致其財產之狀況不真確。故意於財產及收入狀況
    說明書為不實之記載，或有其他故意違反本條例所定義務之
    行為。同條例第133條、134條有明文規定。是故，法院為終
    止或終結清算程序之裁定確定後，除有消費者債務清理條例
    第133條、134條各款所定之情形者，法院應為不免責之裁定
    外，法院即應以裁定免除債務人之債務。
二、債務人陳武勝即陳武男（下稱債務人）前於民國109年4月14
    日聲請清算，本院於110年1月22日以109年度消債清字第78
    號裁定開始清算程序。嗣經本院司法事務官執行清算，於11
    1年3月10日以110年度司執消債清字第20號裁定終結本件清
    算程序，並經確定，此有本院上開民事裁定、債權表、資產
    表及相關卷證可憑。是依首揭規定，本院應依職權裁定債務
    人是否免責，經本院詢問全體無擔保債權人，對於債務人是
    否應予免責乙節表示意見，債權人均未表示同意債務人免責
    。
三、經查：
  ㈠債務人不具消債條例第133條之說明：
  ⒈債務人於開始清算起即110年1月22日起迄至清算完結111年3
    月10日止，沒有固定收入，至多打零工維生，每月收入所得
    大約新臺幣（下同）15,000元左右，有關該期間之收入總額
    ，自110年1月22日起至111年8月4日止合計18月又14日，以
    每月15,000元計算，合計277,000元（即15,000元×18＋15,00
    0元×14/30＝277,000元）等情，業據債務人陳報在卷，雖債
    務人主張因均係臨時工作性質，且係領取現金，無法提出相
    關證明文件。但經本院依職權調查其稅務電子閘門資料及勞
    保資料，確無薪資收入及勞保投保記錄，依其提出之銀行帳
    戶存摺亦無固定收入，債務人上開陳述，應可採信。
　⒉而債務人於裁定開始清算起即109年5月15日起迄至清算完結1
    10年12月8日止，其110年部分必要生活費用依110年度臺中
    市最低生活費公告金額為14,596元乘以1.2倍計算，每月為1
    7,516元。111年部分之必要生活費用依111年度臺中市最低
    生活費公告金額為15,472元乘以1.2倍計算，每月為18,566
    元，則110年1月22日起至110年12月31日止合計11月又10日
    ，以每月17,516元計算，合計198,515元（即17,516元×〔11
    月〕＋17,516元×〔10/30月〕＝198,515元，元以下四捨五入）；
    自111年1月1日起至111年8月4日止合計7月又4日，以每月18
    ,566元計算，合計132,437元（即18,566元×〔7月〕＋18,566元
    ×〔4/30月〕＝132,437元，元以下四捨五入）。以上合計330,9
    52元（即198,515元＋132,437元＝330,952元），超過上開債
    務人之收入，是債務人於法院裁定開始清算後，其收入扣除
    支出既無餘額，當不具消債條例第133條所定之應不免責事
    由甚明。
  ㈡債務人不具消債條例第134條之說明：
    債權人雖均未同意免責，然並未具體主張債務人有何消債條
    例第134條之事由，亦未提出相關證據。各債權人既均未提
    出債務人其他具有消債條例第134條不應免責事由之事證，
    本院亦未查得債務人具有消債條例第134條各款所列不應免
    責之情形，自無從認定債務人具有消債條例第134條所定之
    不免責事由。
四、綜上所述，本件清算程序既經依法終結確定，本院復查無債
    務人具消債條例第133條、第134條各款所列之情事，揆諸首
    揭說明，債務人已符合免責之要件，本院自應以裁定免除債
    務人之債務。至債權人於本件免責裁定確定之翌日起一年內
    ，如發見債務人有虛報債務、隱匿財產或以不正當方法受免
    責者，自得另依消債條例第139條規定，聲請本院裁定撤銷
    免責，附此敘明。
五、依消費者債務清理條例第132條，裁定如主文。
中　　華　　民　　國　　111 　年　　12　　月　　21　　日
                     臺灣臺中地方法院民事庭
                             法  官  王奕勛
上為正本係照原本作成
如對本裁定抗告應於送達後10日內向本院提出抗告狀，並繳納新
臺幣1000元之裁判費。
中　　華　　民　　國　　111 　年　　12　　月　　21　　日
                              書記官